臺灣臺中地方法院民事裁定
110年度家婚聲字第12號
聲  請  人  范玉碧  

相  對  人  潘文渥(PHAN VAN UT)



上列當事人間聲請履行同居事件，本院裁定如下：
    主    文
一、相對人應與聲請人同居(同居地:臺中市○○區○○路0段00號)。
二、聲請程序費用由相對人負擔。
    理    由
壹、裁定意旨：相對人與聲請人於民國105年9月7日在越南社會
    主義共和國(下稱越南國)結婚並約定婚後相對人來臺共同生
    活，且雙方婚姻關係現仍存續中，相對人負有與聲請人同居
    之義務，相對人與聲請人結婚後，相對人來臺與聲請人同居
    ，嗣於109年11月8日無故離家後，即未返家與聲請人同居。
    本院復查無任何證據足資證明其有不能履行同居義務之正當
    情事，從而，聲請人聲請相對人履行同居，為有理由，應予
    准許。
貳、程序方面：
一、按涉外民事事件有關婚姻之效力，依夫妻共同之本國法；無
    共同之本國法時，依共同之住所地法；無共同之住所地法時
    ，依與夫妻婚姻關係最切地之法律，涉外民事法律適用法第
    47條定有明文。聲請人為中華民國人民，相對人則係越南國
    人民，雙方約定婚後共同之住所地為臺灣，故本件婚姻效力
    （履行同居）之準據法應適用中華民國法律，合先敘明。
二、次按夫妻同居事件，專屬夫妻之住所地、經常共同居所地或
    訴之原因事實發生之居所地法院管轄，家事事件法第98條準
    用同法第52條第1項定有明文。查，本件聲請人之戶籍設於
    臺中市○○區○○里○○路0段00號，雙方約定結婚後與聲請人共
    同居住在上址，並辦理結婚登記，業據聲請人陳述屬實，並
    有戶籍謄本在卷可稽，依前揭規定，本院有管轄權。
參、本院的判斷：
一、聲請意旨略以：相對人為越南國人民，兩造於105年9月7日
    結婚，並於106年6月21日在臺辦理結婚登記，約定婚後相對
    人須來臺與聲請人共同生活，相對人來臺與聲請人共同生活
    ，詎相對人於109年11月8日無故離家後，即未返家與聲請人
    同居，顯然違背夫妻同居之義務，為此爰依民法第1001條規
    定聲請履行同居等語。
二、相對人經通知未於期日到場，亦未提出任何書狀，作何聲明
    或陳述。核與聲請人上開主張悉相符合。相對人則未到庭爭
    執，亦未提出書狀作何聲明或陳述。是依上開證據所示，堪
    認聲請人之主張為真實。
三、按夫妻互負同居務，但有不能同居之正當理由者，不在此限
    ，民法第1001條定有明文。相對人既與聲請人約定婚後來臺
    共同生活，且雙方婚姻關係現仍存續中，除有不能同居之正
    當理由外，相對人負有與聲請人同居之義務，相對人於105
    年9月7日結婚後，雖來臺與聲請人同居共同生活，然於同10
    9年11月8日無故離家，迄今未返家與聲請人同居，本院復查
    無任何證據足資證明其有不能履行同居義務之正當情事，從
    而，聲請人本於民法第1001條之規定，聲請相對人履行同居
    ，為有理由，應予准許。
肆、結論：聲請人之聲請為有理由，爰裁定如主文所示。
中　　華　　民　　國　　110 　年　　9 　　月　　16　　日
                    家事法庭  法  官  陳忠榮
正本係照原本作成。　　　　　　　　　　
如對本裁定抗告，須於裁定送達後10日之不變期間內，向本院提
出抗告狀，並繳納抗告費新臺幣1,000 元。
中　　華　　民　　國　　110 　年　　9 　　月　　16　　日
                              書記官  黃佳莉